宣示判決筆錄
原      告  馨琳揚企管顧問有限公司


法定代理人  唐明良  
訴訟代理人  王郁雯  
            唐皓婷  

被      告  張振怡  


上列當事人間110年度中小字第3815號請求給付電信費事件，於
中華民國110 年11月12日上午10時15分整在臺灣臺中地方法院臺
中簡易庭宣示判決，出席職員如下：
    法      官  林筱涵
    書  記  官  張峻偉
朗讀案由。
法官朗讀主文宣示判決如下：
    主      文
被告應給付原告新臺幣參萬壹仟陸佰陸拾玖元，及自民國一一○
年十月二十一日起至清償日止，按週年利率百分之五計算之利息
。
訴訟費用新臺幣壹仟元由被告負擔。
本判決得假執行。 
    事實及理由之要領
一、原告主張：被告自民國99年10月1 日起陸續向訴外人威寶  
    電信股份有限公司（嗣與台灣之星電信股份有限公司合併，
    更名為台灣之星電信股份有限公司，下稱台灣之星公司）、
    台灣大哥大電信股份有限公司（下稱台哥大公司），分別申
    請租用門號0000000000、0000000000、0000000000及000000
    0000、0000000000號行動電話使用，嗣未依約繳納電信費，
    雙方合約已視為終止，迄今尚積欠電信費新臺幣（下同）10
    ,804元，另應依約給付提前終止租約剩餘合約日曆天數除以
    合約期間總日曆天之補償金31,669元。而台灣之星公司、台
    哥大公司業已將上開債權轉讓予原告，原告並以起訴狀對被
    告為債權讓與之通知。為此，爰依電信服務契約及債權讓與
    之法律關係，提起本件訴訟，請求被告給付上開電信費及補
    償金，並聲明：被告應給付原告31,669元及自起訴狀繕本送
    達翌日起至清償日止，按週年利率5 ％計算之利息。
二、上開原告主張之事實，業據其提出濟部函、公示資料查詢服
    務、債權讓與證明書、行動電話服務申請書、電信費帳單、
    第三代行動通信業務服務契約、續約同意書、專案補貼款繳
    款通知書、行動電話/第三代行動通信/行動寬頻業務申請書
    、債權讓與暨強制執行（預告）通知函、債權讓與通知書、
    郵件回執為證。被告已於相當時期受合法之通知，而於言詞
    辯論期日不到場，亦未提出準備書狀爭執，依民事訴訟法第
    436 條之23準用第436條第2 項適用第280條第3 項、第1 項
    之規定，視同自認。從而，原告依電信服務契約及債權讓與
    之法律關係，請求被告給付31,669元及自起訴狀繕本送達翌
    日即110 年10月21日（見本院卷第105 頁送達證書）起至清
    償日止，按週年利率5 ％計算之利息，為有理由，應予准許
    。
三、訴訟費用負擔及假執行宣告之依據：民事訴訟法第78條、第
    436 條之19第1 項、第436 條之20。
　
民事訴訟法第436 條之24第2 項：
對於本判決之上訴，非以違背法令為理由，不得為之。
如對本判決上訴，須於判決送達後20日內向本院提出上訴狀，並
須表明原判決所違背之法令及其具體內容與依訴訟資料可認為原
判決有違背法令之具體事實之上訴理由（均須按他造當事人之人
數附繕本）
中　　華　　民　　國　　110 　年　　11　　月　　12　　日
                  臺灣臺中地方法院臺中簡易庭
                                  法  官  林筱涵
                                  書記官  張峻偉
以上正本證明與原本無異。
中　　華　　民　　國　　110 　年　　11　　月　　12　　日
                                  書記官  張峻偉